臺灣高等法院刑事判決
111年度上易字第820號
上  訴  人  臺灣桃園地方檢察署檢察官 
被      告  歐家榮  （原名歐道煌）




上列上訴人因竊盜案件，不服臺灣桃園地方法院111年度易緝字
第17號，中華民國111年5月2日第一審判決（聲請簡易判決處刑
書案號：臺灣桃園地方檢察署110年度速偵字第515號），提起上
訴，本院判決如下：
    主  文
原判決撤銷。
歐家榮共同犯毀越窗戶竊盜罪，累犯，處有期徒刑柒月。
    事  實
歐家榮與真實姓名年籍不詳之成年男子「吳聲智」（以下稱「吳
聲智」）共圖意圖為自己不法之所有，基於竊盜之犯意聯絡，於
民國110年1月25日傍晚某時，歐家榮騎乘車牌號碼000-000號普
通重型機車搭載「吳聲智」，前往徐志明位在桃園市○○區○○○路
與○○路口旁之鐵皮屋倉庫，由歐家榮破壞具有防盜功能之窗戶而
踰越侵入倉庫內，徒手竊取如附表所示之物，得手後與在外把風
之「吳聲智」共同將該等贓物載至桃園市○○區○○○路旁之腳踏車
道內堆置。嗣經警方循線於翌（26）日17時45分，在桃園市○○區
○○○路與○○○路自行車道內逮捕歐家榮，而悉上情。
    理  由
甲、程序部分
壹、本件當事人對於本判決所引用下述被告以外之人於審判外之
    陳述，均未爭執其證據能力，復未於言詞辯論終結前聲明異
    議，本院審酌該等證據作成時並無不當取得情形，認以之作
    為本案證據亦屬適當，依刑事訴訟法第159條之5規定，均有
    證據能力。
貳、本判決所引用之其他非供述證據，查無違反法定程序取得之
    情形，依同法第158條之4反面解釋，均具證據能力。
乙、實體部分
壹、得心證之理由
一、訊據被告對事實欄所示踰越窗戶侵入倉庫竊取財物之事實坦
    承不諱（速偵卷第15-19、121-123頁，原審他字卷第82頁，
    原審易緝字卷第54頁，本院卷第137頁），核與證人即告訴
    人徐志明於警詢中之指述相符（速偵卷第53-55頁），並有
    桃園市政府警察局大園分局扣押筆錄、扣押物品目錄表、領
    據（保管）單、現場照片（速偵卷第37-43、57、69-80頁）
    、扣案如附表所示贓物可憑，足認被告前開任意性自白與事
    實相符，應可採信。
二、被告雖於原審及本院審理中辯稱：我是爬窗進入，因倉庫右
    側窗戶的下方鐵皮破掉，被木板擋住，我扳開木板爬進去行
    竊（原審易緝字卷第82頁，本院卷第137頁）。然而，證人
    即告訴人於警詢中證稱「我家鐵皮倉庫的鐵門窗遭破壞」等
    語（速偵卷第53頁），此有本案倉庫窗戶遭破壞之照片在卷
    可佐（同上卷第53、80頁），且被告於警詢及偵訊中均一致
    供稱「破窗進入鐵皮屋行竊」（同上卷第19、122頁反面）
    ，復於原審訊問時自承「破壞門窗進到倉庫裡面」（原審他
    字卷第82頁），若非事實，被告應無可能一再為不利於己之
    自白。是認被告確有破壞窗戶後踰越窗戶侵入倉庫行竊，其
    辯稱扳開木板爬入窗戶行竊云云，即非可採。
三、綜上，本件事證明確，被告犯行堪予認定，應依法論科。
貳、論罪部分
一、按刑法第321條第1項第2款所指之「毀」係指毀損，稱「越
    」則指踰越或超越，只要踰越或超越門窗之行為使該門窗喪
    失防盜作用，即該當於上開規定之要件，不以是否為他人之
    住宅或有人居住建築物之門窗為要件。核被告所為，係犯刑
    法第321條第1項第2款之毀越窗戶竊盜罪。被告與「吳聲智
    」就上開犯行有犯意聯絡及行為分擔，為共同正犯。
二、被告前因①竊盜案件，經原審法院以104年度審簡字第838號
    判決判處有期徒刑4月確定；②施用第二級毒品案件，經原審
    法院以104年度壢簡字第1013號判決判處有期徒刑3月確定；
    ③竊盜案件，經原審法院以105年度壢簡字第1229號判決判處
    有期徒刑4月確定；④侵入建築物、竊盜案件，經原審法院以
    105年度壢簡字第1319號判決判處有期徒刑2月、3月確定；
    前開①至④罪刑，嗣經原審法院以107年度聲字第59號裁定應
    執行有期徒刑1年1月確定（下稱甲案）；⑤施用第一、二級
    毒品案件，經原審法院以105年度審簡字第626、627號判決
    判處有期徒刑6月（共2罪）、有期徒刑3月（共2罪）；⑥施
    用第一級毒品案件，經原審法院以105年度審訴字第1539號
    判決判處有期徒刑7月確定；⑦竊盜案件，經原審法院以106
    年度壢簡字第133號判決判處有期徒刑6月確定；⑧竊盜案件
    ，經原審法院以106年度審易字第1783號判決判處有期徒刑6
    月確定；前開⑤至⑧罪刑，嗣經原審法院以107年度聲字第58
    號裁定應執行有期徒刑2年6月確定（下稱乙案）。前開甲、
    乙案經接續執行，於108年12月26日縮短刑期執行完畢等情
    ，有本院被告前案紀錄表可查。其於有期徒刑執行完畢後5
    年內，故意再犯本件有期徒刑以上之罪，為累犯。依司法院
    釋字第775號解釋意旨，審酌被告前揭構成累犯之前科含竊
    盜案件，與本件為相同類型之犯罪，且被告係在前案執行完
    畢後相隔約2年再犯，可見其對刑罰反應力薄弱，有依累犯
    規定加重其刑之必要，應依刑法第47條第1項之規定加重其
    刑。
參、撤銷改判、量刑及沒收
一、原審認被告事證明確，予以論罪科刑，固非無見。然查，被
    告破壞窗戶後踰越該窗戶進入本案倉庫行竊，應論以刑法第
    321條第1項第2款之毀越窗戶竊盜罪，原審誤論以踰越門扇
    竊盜罪，又於論罪法條誤引刑法第321條第2項（加重竊盜未
    遂罪）（原判決第2頁第8行），容有未洽；被告有前開經論
    罪科刑之執行紀錄，於本案構成累犯且有加重其刑之必要，
    原審未依累犯規定加重其刑，同有未洽。
二、檢察官上訴意旨略以：本件聲請簡易判決處刑書之犯罪事實
    及所犯法條欄，均已具體指出被告構成累犯之事實及應加重
    其刑之理由，復提出被告提示簡表、刑案資料查註記錄表、
    矯正簡表，該等資料亦載明被告構成累犯事實之前案徒刑執
    行完畢時間，將之與本院被告前案紀錄表互相對照，已足作
    為認定被告構成累犯並應加重其刑之證明方法，且已達最高
    法院110年度台上大字第5660號刑事裁定之要求，原判決認
    檢察官未盡舉證責任，顯非妥適，請求撤銷原判決，另論以
    累犯並加重其刑。
三、按法院於審酌被告是否適用累犯規定而加重其刑時，訴訟程
    序上應先由檢察官就前階段被告構成累犯之事實，以及後階
    段應加重其刑之事項，主張並具體指出證明方法後，法院才
    需進行調查與辯論程序，而作為是否加重其刑之裁判基礎。
    前階段構成累犯事實為檢察官之實質舉證責任，後階段加重
    量刑事項為檢察官之說明責任，均應由檢察官分別負主張及
    具體指出證明方法之責（最高法院110年度台上大字第5660
    號裁定意旨參照）。查檢察官已於本件聲請簡易判決處刑書
    主張被告構成累犯之前科事實，並指出構成累犯事實之偵查
    卷附刑案資料查註紀錄表，原審法官亦就檢察官所主張被告
    構成累犯之前科事實，於原審審判期日踐行前案紀錄表之證
    據調查程序（原審易緝字卷第54頁）；而檢察官上訴後，業
    於本院審理中說明被告自96年起即有多件竊盜犯行，先後經
    法院判刑確定入監執行，復因竊盜等案件於108年12月26日
    執行完畢，在出監後之109年至110年間仍犯下包含本件之多
    起與先前犯罪內容及情節相同之竊盜犯行，並提出被告之全
    國刑案資料查註表、矯正簡表作為相關證明方法，經被告確
    認其前案紀錄表無訛，且使其就此部分有辯論之機會（本院
    卷第138-139頁），尚難謂檢察官並未主張或盡其舉證、說
    明責任。檢察官以原審未依累犯加重其刑為由提起上訴，為
    有理由，且原判決有前開可議之處，自應由本院予以撤銷改
    判。　　
四、爰以行為人責任為基礎，審酌被告時值壯年、非無謀生能力
    ，竟不思以正途賺取錢財，以破壞窗戶之方式侵入告訴人之
    倉庫竊取財物，危害社會治安及告訴人之財產安全，欠缺對
    他人財產權之尊重。被告於本案前已有多起竊盜前案，仍未
    從歷次前案記取教訓，再度犯下本件竊盜罪，惟念及犯後坦
    承犯行、竊得之物均經告訴人領回，兼衡其犯罪動機、手段
    ，自陳國中肄業、案發時做零時工等一切情狀，量處如主文
    第2項所示之刑。
五、末按犯罪所得已實際合法發還被害人者，不予宣告沒收或追
    徵，刑法第38條之1第5項定有明文。被告竊得如附表所示之
    物，業經告訴人領回，有領據（保管）單附卷可稽，是認犯
    罪所得已實際合法發還被害人，依刑法第38條之1第5項規定
    ，爰不予宣告沒收或追徵。
據上論斷，應依刑事訴訟法第369條第1項前段、第364條、第299
條第1項前段，判決如主文。
本案經檢察官何嘉仁到庭執行職務。
中　　華　　民　　國　　111 　年　　9 　　月　　13　　日
                  刑事第二十五庭審判長法  官 邱滋杉
                                      法  官 黃翰義
                                      法  官 邱瓊瑩
以上正本證明與原本無異。
不得上訴。
                                      書記官 桑子樑
中　　華　　民　　國　　111 　年　　9 　　月　　13　　日
附錄：本案論罪科刑法條全文
中華民國刑法第321條
犯前條第一項、第二項之罪而有下列情形之一者，處6月以上5年
以下有期徒刑，得併科50萬元以下罰金：
一、侵入住宅或有人居住之建築物、船艦或隱匿其內而犯之。
二、毀越門窗、牆垣或其他安全設備而犯之。
三、攜帶兇器而犯之。
四、結夥三人以上而犯之。
五、乘火災、水災或其他災害之際而犯之。
六、在車站、港埠、航空站或其他供水、陸、空公眾運輸之舟、
    車、航空機內而犯之。
前項之未遂犯罰之。
附表：
編號 物品名稱 備註 1 銅線54.1公斤 被告本件犯罪所得，已經警方發還被害人。 2 通管鋼索3.3公斤  3 冷氣銅管2公斤